臺灣高等法院民事裁定
110年度重上字第308號
上  訴  人  江婉如  
            陳天星  
            胡復興  
            胡復澗  
上列上訴人與被上訴人國立臺灣大學間請求拆屋還地等事件，上
訴人對於中華民國110年1月27日臺灣臺北地方法院109年度重訴
字第456號判決不服，提起上訴，本院裁定如下：
    主      文
上訴人應於本裁定正本送達後七日內，補正下列事項，如逾期未
補正，即駁回其上訴：
一、上訴人江婉如應補繳第二審裁判費新臺幣玖萬零陸元。
二、上訴人陳天星應補繳第二審裁判費新臺幣玖萬玖仟捌佰零柒
    元。
三、上訴人胡復興應補繳第二審裁判費新臺幣壹仟伍佰元。
四、上訴人胡復澗應補繳第二審裁判費新臺幣壹仟伍佰元。
五、上訴人胡復興、胡復澗應補繳第二審裁判費新臺幣柒仟貳佰
    柒拾伍元。
    理      由
一、按因財產權起訴，應依民事訴訟法第77條之13規定繳納裁判
    費，上訴時應依同法第77條之16繳納上訴裁判費，此為必須
    具備之程式。當事人提起第二審上訴，未依上開規定繳納裁
    判費者，審判長應定期間命其補正，如不於期間內補正，第
    二審法院應以裁定駁回之，亦為同法第444條第1項所明定。
    次按法院核定訴訟標的之價額，以起訴時之交易價額為準，
    無交易價額者以原告就訴訟標的所有之利益為準。
二、被上訴人起訴請求上訴人拆屋還地等，經原法院以109年度
    重訴字第456號判決：㈠上訴人江婉如（下稱江婉如）應將坐
    落於臺北市○○區○○段○○段00○0地號（下稱系爭24之5地號土
    地），門牌號碼為臺北市○○區○○○街00巷○0○0號，如附圖編
    號Ａ所示面積16.67平方公尺之建物及工作物拆除、遷空後，
    將該部分土地返還被上訴人。㈡江婉如應給付被上訴人新臺
    幣（下同）46萬9,560元，及自民國109年12月17日起至清償
    日止，按年息百分之5計算之利息，並自109年12月17日起至
    返還第一項土地予被上訴人之日止，按月給付被上訴人8,13
    5元。㈢上訴人陳天星（下稱陳天星）應將坐落於臺北市○○區
    ○○段○○段00○0地號（下稱系爭24之6地號土地，合稱系爭土
    地），門牌號碼為臺北市○○區○○○街00巷○0號，如附圖編號Ｂ
    所示面積18.54平方公尺之建物及工作物拆除、遷空後，將
    該部分土地返還被上訴人。㈣陳天星、胡復興、胡復澗（下
    逕稱姓名，合稱上訴人）應各給付被上訴人3萬7,001元、1
    萬8,501元、1萬8,500元，及均自109年12月17日起至清償日
    止，按年息百分之五計算之利息。㈤陳天星、胡復興、胡復
    澗應於繼承被繼承人陳胡雪遺產範圍內連帶給付被上訴人44
    萬8,232元，及自109年12月17日起至清償日止，按年息百分
    之5計算之利息。㈥陳天星自109年12月17日起至返還第三項
    土地予被上訴人之日止，應按月給付被上訴人9,048元。上
    訴人聲明不服，前有於110年3月3日以民事聲明上訴狀聲明
    上訴，江婉如、陳天星再於110年4月20日以民事上訴理由狀
    補正上訴理由，有前開2份書狀在卷可參（見本院卷第25至2
    9頁、第39至43頁），經核上訴人之上訴聲明，應係對原判
    決對其不利部分均提起上訴，則就江婉如、陳天星之上訴訴
    訟費用價額之核定，即以系爭土地起訴時之公告現值即新臺
    幣（下同）35萬7,000元（見原審卷一第103頁至105頁），
    並計算江婉如、陳天星各自無權占用之土地面積，應認江婉
    如上訴之訴訟標的價額為595萬1,190元（35萬7,000元X16.6
    7平方公尺=595萬1,190元）；陳天星上訴之訴訟標的價額為
    661萬8,780元（35萬7,000元X18.54平方公尺=661萬8,780元
    ）。另原判決主文第2、4、5、6項所示江婉如、陳天星應給
    付相當於租金之不當得利部分，因屬一訴附帶請求，此部分
    不另徵裁判費。故江婉如、陳天星應分別課徵第二審裁判費
    9萬0,006元、9萬9,807元。
三、就胡復興、胡復澗之上訴訴訟費用價額之核定，因胡復興、
    胡復澗僅負原判決主文第4、5項所示應給付相當於租金之不
    當得利之金額，且就原判決主文第5項部分，胡復興、胡復
    澗係負連帶給付之責。則據此區分及計算，認胡復興、胡復
    澗就原判決主文第4項部分所為上訴，胡復興、胡復澗之上
    訴訴訟費用價額分別為1萬8,501元、1萬8,500元，此部分均
    應課徵第二審裁判費1,500元；另胡復興、胡復澗就原判決
    主文第5項部分所為上訴，此部分上訴訴訟標的價額為44萬8
    ,232元，胡復興、胡復澗應課徵第二審裁判費7,275元。上
    訴人均未繳納上開裁判費，且江婉如、陳天星雖有聲請訴訟
    救助，業經本院以110年度聲字第240號裁定駁回其訴訟救助
    聲請。茲命上訴人均應於本裁定正本送達後7日內，如數向
    本院補繳，逾期未補正，即駁回其上訴。
四、爰裁定如主文。
中　　華　　民　　國　　110 　年　　5 　　月　　7 　　日
                  民事第十七庭  
                      審判長法  官  黃雯惠
正本係照原本作成。
核定訴訟標的價額部分，如不服裁定得於收受送達後10日內向本
院提出抗告狀，並繳納抗告費新臺幣1千元。
命補繳裁判費部分不得抗告。
中　　華　　民　　國　　110 　年　　5 　　月　　10　　日

    　　　　　　　　　　　　書記官  簡素惠